FREDDY ESTEBAN GARZÓN GUAYACÁN C. C.1.031.135.482 de Bogotá

Matricula Profesional No. 25238-340299 CND Libreta Militar No. 1031135482 Segunda Clase Calle 40 C Sur No. 72K – 80 Quintas de Timiza 1 Tel.: 2642864 · Celular (319) 444 29 02

fredest9112@gmail.com

#### DATOS PERSONALES

Edad: 30 Años Estado Civil: Soltero



### PERFIL PROFESIONAL

Tecnólogo en desarrollo de software (en curso) con fluidez en inglés y experiencia en desarrollo de software basado en el ecosistema Android Mobile, empleando Java y Kotlin (Frontend y Backend), incluyendo dominio en patrones de arquitectura MVP y MVVM y algunos patrones de diseño (factory, singleton), Corutinas, Room DB, Retrofit, LiveData, Concurrencia, Paralelismo, entre otras aplicaciones de JetPack Compose, librerías y herramientas de desarrollo adicionales (Git, GitHub, Linux).

Gran versatilidad en el manejo de sistemas de información geográfica (orientado a ArcGis), habilidades de redacción aplicadas a la elaboración de informes, documentos, presentación e interpretación de resultados

Estudios adicionales en la interpretación y auditoría de Sistemas Ambientales y Sistemas de Gestión Integrada en las normas técnicas de calidad (ISO-9001:2015, ISO-14001:2015), norma técnica NTC-ISO/IEC 17025 de 2005, experiencia en manejo de equipos especializados para mediciones de componentes de ruido, vibraciones, sistemas de posicionamiento global, entre otros.

**INTERESES:** Desarrollo de software y aplicaciones en todas las fases (enfocado hacia Backend y Mobile), empleo de sistemas de información geográfica, actividades de soporte técnico en español e inglés orientadas hacia el empleo de hardware y software, análisis de datos, bases de datos, entre otras.

**HABILIDADES:** Excelentes capacidades de rápido aprendizaje y adaptación ante cambios repentinos, colaborador, excelente soporte para múltiples actividades, honesto, con un alto sentido de la organización, responsable, orientado al cumplimiento de logros, con altas facilidades para el autoaprendizaje y desarrollo de actividades autónomas.

## EXPERIENCIA PROFESIONAL

GLOBANT, Bogotá, Colombia JULIO 2020 — ACTUALMENTE

Tels.: 01-800-9520641

Jefe Inmediato: Facundo Scoccia Cargo: Desarrollador Java-Kotlin junior

#### **Funciones:**

• Actividades de soporte y asistencia técnica al proyecto Megatron Mobile de Royal Caribbean International

• Actividades relativas al aprendizaje y capacitación de patrones de arquitectura y librerías empleadas en el proyecto

# TELEPERFORMANCE, Bogotá, Colombia

**ABRIL 2020 — JULIO 2021** 

Tels.: 404 90 80

Jefe Inmediato: Diana Castro López Cargo: Atención en soporte técnico

#### **Funciones:**

- Empleo de software y plataformas web especializadas para la resolución de problemas con enfoque hacia la satisfacción del usuario
- Brindar asistencia técnica a usuarios en variadas plataformas web (Citrix, Avaya, Walmart CCA)

## SOPORTE EN CARTOGRAFÍA, Bogotá, Colombia FEBRERO 2020 — JULIO 2020

Tels.: 311 8808361

Jefe Inmediato: Luisa Montaño, Ing. Ambiental

Cargo: Soporte en cartografía

#### **Funciones:**

 Elaboración de mapas de climatología (temperatura, precipitación), modelado de cuencas, cobertura vegetal y usos del suelo con base en la metodología CORINE Landcover y equipamientos del municipio de Gacheta, incluyendo análisis en diferentes periodos de tiempos bajo parámetros ANLA.

# INCOGNITUS, Flemington Racecourse, Melbourne, Australia FREBRERO 2019 — DICIEMBRE 2019

Tels.: 04224489651

Jefe Inmediato: Andrés Castellanos, Supervisor

Cargo: Auxiliar Operativo

#### **Funciones:**

- Seguimiento a la ruta de recepción, recolección y disposición final de residuos según la normativa establecida
- Vigilar rutas de evacuación y apoyar emergencias
- Empleo de software especializado para almacenar y suplir insumos
- Realizar y documentar inspecciones de rutina y actividades de mantenimiento

C&G consultoría y gestión de proyectos de ingeniería S.A.S., Bogotá, Colombia

ABRIL 2017 — NOVIEMBRE 2018

Tels.: 265 46 60

Jefe Inmediato: Marco Alejandro Téllez Salaz, director técnico

Cargo: Coordinador de Calidad

#### **Funciones:**

- Elaboración de cartografía temática, modelos de elevación, salidas gráficas, análisis y documentación de bases de datos de información geográfica bajo parámetros ANLA.
- Ejecución y organización de trabajos de campo orientados hacia la consultoría y evaluación de ruido ambiental, emisión e inmisión de ruido bajo la Res. 627 de 2006
- Ejecución y organización de trabajos de campo orientados hacia la consultoría y evaluación de mediciones de vibraciones estructurales bajo la norma técnica DIN 4150-2 e ISO 2631
- Manejo de software especializado para mediciones de vibraciones estructurales, mediciones de ruido y análisis y captura de información, además del empleo de equipos especializados.
- Análisis de datos y elaboración de informes de resultados relacionados con la evaluación de vibraciones estructurales, ruido ambiental, emisión e inmisión de ruido
- Implementación, seguimiento y mantenimiento del SGC bajo la NTC-ISO/IEC 17025 de 2005
- Organización y ejecución de auditorías internas, externas y de acreditación bajo la NTC-ISO/IEC 17025 de 2005

ACR – Universidad Manuela Beltrán, Bogotá, Colombia ENERO 2017 — MARZO 2017

Tels.: 310 325 05 09

Jefe Inmediato: Nataly Martínez, Supervisora de requisitos mínimos

Cargo: Analista de requisitos mínimos

#### **Funciones**

- Empleo de software especializado para la valoración de competencias y habilidades correspondientes a procesos de selección.
- Desarrollar el proceso de selección para la provisión de empleos vacantes para la planta de personal de la Asociación Colombiana para la Reintegración ACR pertenecientes al sistema general de carrera administrativa, desde la etapa de verificación de requisitos mínimos.

DANE – Universidad Manuela Beltrán, Bogotá, Colombia MARZO 2016 — ABRIL 2016

Tels.: 310 325 05 09

Jefe Inmediato: Nataly Martínez, Supervisora de requisitos mínimos

Cargo: Analista de requisitos mínimos

#### **Funciones**

- Empleo de software especializado para la valoración de competencias y habilidades correspondientes a procesos de selección.
- Desarrollar el proceso de selección para la provisión de empleos vacantes para la planta de personal del departamento nacional de estadística DANE pertenecientes al sistema general de carrera administrativa, desde la etapa de verificación de requisitos mínimos.

## Empresa Colombiana de Soplado e Inyección ECSI S.A.S., Bogotá, Colombia

AGOSTO 2015 — FEBRERO 2016

Tels.: 412 19 55

Jefe Inmediato: Paola Velazco, directora de Sistemas Integrados de Gestión

Cargo: Asegurador de la Calidad

#### **Funciones**

Asegurar la inocuidad alimentaria de los productos y la gestión de las buenas prácticas de manufactura para la organización a partir de:

- Capacitaciones al personal de la planta acerca del cuidado y concienciación de la higiene industrial
- Análisis de los periodos de desinfección en maquinaria y del rendimiento de los químicos utilizados en el proceso
- Inspección y análisis de las no conformidades relacionadas con el uso de EPP en el personal de la planta
- Inspección y acompañamiento al control de plagas y roedores

Realizar el seguimiento a la gestión ambiental empresarial de la organización por medio de:

- Gestión de los residuos ordinarios y peligrosos que involucra el enrutado, almacenamiento, manejo y disposición.
- Actualización de PGIRS, Programas ambientales, matrices y documentación relacionada con el sistema de gestión ambiental y en concordancia con la normatividad vigente
- Acoplamiento del sistema de gestión ambiental con los requerimientos de la Secretaria Distrital de Ambiente
- Recopilación y análisis de los datos relacionados con los indicadores del sistema integrado de gestión, así como la formulación de los planes de acción correspondientes

# CROYDON COLOMBIA S.A., Bogotá, Colombia JULIO 2014 – DICIEMBRE 2014

Tel.: 770 92 40

Jefe Inmediato: Hever Chávez, Jefe del SGA

Cargo: Auxiliar Ambiental

#### **Funciones:**

- Asistencia en la documentación requerida por el sistema de gestión ambiental (política ambiental, procedimientos, programas, registros, indicadores, matrices legales y ambientales)
- Asistencia en la planificación directiva y direccionamiento estratégico ambiental de la organización
- Colaboración en la formulación de los controles operacionales ambientales, y rediseño de los existentes
- Levantamiento de la información necesaria para el sistema de gestión ambiental

#### FORMACION ACADEMICA

## TECNOLOGÍA EN DESARROLLO DE SOFTWARE (en curso)

Escuela Tecnológica Instituto Técnico Central de la Salle 2020

#### ESTUDIOS AMBIENTALES

Universidad Distrital Francisco José de Caldas 2015

Bachiller Técnico Industrial INSTITUTO TÉCNICO CENTRAL DE LA SALLE CON ÉNFASIS EN METALMECÁNICA 2002 - 2007

#### FORMACION COMPLEMENTARIA

## STEM (science, technology, engineering and mathematics)

Pensamiento científico, fundamentos de ciencias computacionales, física, fundamentos matemáticos, lógica de programación y fundamentos básicos de algoritmos.

Brilliant, web app.

#### PROGRAMACION EN KOTLIN

Paradigmas: Procedural, POO, Functional, manejo de Android Studio, Desarrollo Mobile: Manejo de Retrofit, Android Room, MVP, MVVM, LiveData, Corutinas (programación asíncrona, paralelismo y concurrencia) y otras aplicaciones de JatPack Compose y librerías adicionales.

## PROGRAMACION EN JAVA

Paradigmas: Procedural, POO, Functional, manejo de Eclipse, Net Beans, desarrollo de GUI (Swing, AWT). Desarrollo Mobile en Android: Manejo de Retrofit, Android Room, MVP, MVVM, LiveData y otras aplicaciones de JetPack Compose, y librerías adicionales.

## JAVA Swings & AWT API FROM SCRATCH

Desarrollo de aplicaciones GUI (Swing, AWT) usando Eclipse JDK, empleo de patrón MVC

## REPARACION DE COMPUTADORES Y LAPTOPS

Reparacion y mantenimiento de computadores y laptops, desarmado y ensamble, actualizaciones, mantenimiento de hardware y software en general.

Trainer: Allan Montero, Especialista en informática, UDEMY, web app.

## CURSO AVANZADO ARCGIS, Master SIG Perú

Análisis de información raster, análisis de bandas y manejo de información de imágenes satelitales (Landsat 8), Generación de Modelos de elevación, modelos digitales de terreno y pendientes, perfiles topográficos, elaboración de análisis hidrológicos de cuencas, Manejo de Model Builder. Master SIG, Perú

#### CURSO INTERMEDIO ARCGIS, Master SIG Perú

Elaboración de capas y geodatabases, análisis de información espacial, análisis de proximidad, proyección de coordenadas, Interpolaciones, elaboración de isolineas, programación básica en Phyton.

Master SIG, Perú

## CURSO BASICO ARCGIS, Master SIG Perú

Cartografía básica, sistemas de referencia, generación de información, elaboración de capas y bases de datos, georreferenciación de información, empleo de herramientas de ubicación espacial, elaboración de cartografía temática.

Master SIG, Perú

## **AUDITOR INTERNO HSEQ**

Verificación, control, auditoría y seguimiento al sistema de gestión de calidad de la organización según las normas técnicas ISO 9001:2015, ISO 14001:2015 y OHSAS 18001:2007.

Fundación de Egresados de la Universidad Distrital, SGS

### DIPLOMADO EN SISTEMAS INTEGRADOS DE GESTION (HSEO)

Verificación, control y seguimiento al sistema de gestión de calidad de la organización. Análisis de estado, seguimiento y cumplimiento de requisitos orientados hacia los enfoques de las normas técnicas de calidad Fundación de Egresados de la Universidad Distrital, SGS

## GENERACION, TRANSFORMACION Y USO DE LA ENERGIA ELECTRICA

Identificación y características básicas de ingeniería de los diferentes sistemas de generación de energía Eléctrica en Colombia, así como su transformación y uso.

Servicio Nacional de Aprendizaje SENA

#### INTRODUCCION A LAS ENERGIAS RENOVABLES

Identificación y características básicas de ingeniería de los diferentes sistemas de generación de energía renovable.

Solar Energy International SEI

## ELECTRONICA: MAGNITUDES, LEYES Y APLICACIONES

Análisis de circuitos en serie y en paralelo básicos y comprensión de los orígenes de los fenómenos electromagnéticos y sus diversas aplicaciones.

Servicio Nacional de Aprendizaje SENA

#### HERRAMIENTAS DE DESARROLLO

Manejo de diversas aplicaciones orientadas al desarrollo de software (Git y Github, Linux, Adobe xD)

#### SOPORTE TECNICO AL USUARIO

Atención y resolución de problemas relacionados al uso de plataformas, software y aplicaciones web Teleperformance, Bogotá

## INGLES (INTERNATIONAL HOUSE, MELBOURNE AUSTRALIA)

Manejo de Ingles nivel Avanzado enfocado hacia entornos cotidianos y académicos comprendiendo conversación, escritura, lectura y comprensión de textos

#### REFERENCIAS FAMILIARES

Diego Garzón Murcia

Gerente Graficas D.G. Litoimagen

Tel.: 724 94 09 Cel.: (313) 466 86 19

## Luz Stella Guayacán Agudelo

Asistente de Ventas por Catalogo

Tel.: 770 92 40 Cel.: (315) 331 88 95

## REFERENCIAS LABORALES

## Marco Alejandro Téllez Salaz

Ingeniero de Sonido Cel.: (300) 297 84 73

## Alba Jimena Forero

Administradora Cel.: (316) 373 72 70

## REFERENCIAS PERSONALES

## Sandra Díaz

Ingeniera Ambiental Cel.: (312) 414 88 34

## **David Ceballos**

Ingeniero Ambiental Cel.: (320) 382 80 79

> FREDDY ESTEBAN GARZÓN GUAYACÁN C.C.No. 1.031.135.482